最高法院民事裁定　　　　　　　　　　110年度台抗字第1033號
抗　告　人　簡楊蘭
上列抗告人因與相對人劉錦隆間請求確認抵押權不存在等事件，
聲請停止強制執行，對於中華民國 110年6月7日臺灣高等法院裁
定（110年度聲字第313號），提起抗告，本院裁定如下：
    主  文
抗告駁回。
抗告程序費用由抗告人負擔。
    理  由
按有回復原狀之聲請，或提起再審或異議之訴，或對於和解有繼
續審判之請求，或提起宣告調解無效之訴、撤銷調解之訴，或對
於許可強制執行之裁定提起抗告時，法院因必要情形或依聲請定
相當並確實擔保，得為停止強制執行之裁定，強制執行法第18條
第2項定有明文。又依司法院大法官會議釋字第182號解釋，對於
法院許可拍賣抵押物之裁定，抵押人如以該裁定成立前實體上有
不得強制執行之事由而提起訴訟時，亦得依上開規定聲請為停止
強制執行之裁定。而法院依上開規定為停止強制執行所命抵押人
所供之擔保金額，係以擔保抵押權人因抵押人聲請停止強制執行
不當，可能遭受之損害獲得賠償為目的，是法院定此項擔保時，
其數額應依標的物停止執行後，抵押權人未能即時受償或利用該
標的物所受之損害額，或其因另供擔保強制執行所受之損害額定
之。依通常社會觀念，使用金錢之對價即為利息，執行債權倘為
金錢債權，債權人因停止強制執行，致受償時間延後，通常應可
認係損失停止期間利用該債權總額所能取得之利息。再遲延之債
務，以支付金錢為標的者，債權人得請求依法定利率計算之遲延
利息；應付利息之債務，其利率未經約定，亦無法律可據者，週
年利率為5%，民法第233條第1項前段、第 203條定有明文。此項
遲延利息之本質屬於法定損害賠償，可據為金錢債權遲延受償所
可能發生損害之賠償標準。本件相對人執拍賣抵押物裁定為執行
名義，聲請臺灣桃園地方法院（下稱桃園地院） 110年度司執字
第 21482號拍賣抵押物執行事件（下稱系爭執行事件）強制執行
抗告人所有抵押物即如原裁定附表所示土地，抗告人向該院提起
確認抵押權不存在等訴訟（下稱本案訴訟），請求確認系爭抵押
權所擔保之債權新臺幣（下同）1億5,000萬元不存在，經桃園地
院判決確認系爭抵押權擔保之債權超過9,113萬6,000元部分不存
在，兩造各就不利部分，提起上訴（案列原法院 110年度重上字
第316號），抗告人依強制執行法第18條第2項規定聲請停止強制
執行，即無不合。原法院審酌相對人聲請強制執行之債權額為 1
億5,000 萬元，如停止執行未能即時受償，於停止執行期間即本
案訴訟依各級法院辦案期限實施要點規定之 3年期限，可能遭受
法定利息損失等一切情狀，裁定准抗告人供擔保 2,250萬元後，
系爭執行事件之強制執行程序於本案訴訟程序終結前暫予停止，
經核並無違誤。抗告論旨，以其非借款人，系爭抵押權擔保之債
權未約定利息、違約金，原裁定命其供擔保金額未按實際債權金
額及金融機構存放款利率計算，顯然過高，其無能力籌湊擔保金
云云，指摘原裁定不當，聲明廢棄，非有理由。
據上論結，本件抗告為無理由。依強制執行法第30條之1 ，民事
訴訟法第 495條之1第1項、第449條第1項、第95條、第78條，裁
定如主文。
中    華    民    國   110    年    9     月    30    日
                      最高法院民事第九庭
                          審判長法官  盧  彥  如  
                                法官  吳  麗  惠  
                                法官  張  恩  賜  
                                法官  王  本  源  
                                法官  林  麗  玲  
本件正本證明與原本無異
                                      書  記  官
中    華    民    國   110    年    10    月    22    日